Mariem JOUNDY Née le 02/09/1987

(+212) 06 33 38 04 95 **■ CGR Immeuble 29B** Bouskoura Ville verte, Maroc



Engagée à élargir mes horizons professionnels, je souhaite mettre à profit mon expérience salariale et entrepreneuriale au sein d'une entreprise axée sur l'innovation, la croissance et l'excellence.

FORMATION ACADEMIQUE

2008 - 2011

Institut Supérieur de Gestion (ISG), Grande Ecole de Commerce, Paris

Master spécialisé en Management

EXPERIENCES PROFESSIONNELLES

Jan. 2017 – Jan. 2023 LES MAITRES DU PAIN – Pâtisserie, Boulangerie, Snack- Casablanca, MAROC

Co-fondatrice et Co-gérante

- Création d'un nouveau point de vente franchisé (de la conception à la réalisation)
- Mise en place de tous les postes
- Recrutement/ Gestion du personnel
- Gestion de la relation franchisé/franchiseur
- Elaboration des systèmes de gestion
- Gestion de l'approvisionnement
- Gestion des charges/Produits

Mars 2013 - fin 2016 VIVALIS - Groupe Banque Centrale Populaire - Casablanca, MAROC

Chargée d'Administration des Ventes

Pilotage et Accompagnement du réseau commercial pour l'atteinte des objectifs fixés :

- Elaboration des objectifs chiffrés pour chaque agence en coordination avec la Direction Générale
- Mise en place d'outils et de procédures commerciales pour le suivi de la performance : indicateurs, tableaux de bord, Reporting
- Supervision et analyse de la production commerciale en alignement avec le suivi des objectifs
- Participation aux ateliers d'amélioration des processus commerciaux
- Reporting d'activité Commerciale pour le compte de la Direction Générale
- Préparation des supports de présentation et élaboration des comptes rendus
- Reporting de production des agences et alertes en cas de sous performance

Juin - Sept 2012

TC PARTNERS - Paris, FRANCE

Consultante Avant-vente

- Vente d'une solution de communication numérique gérant à distance le contenu publicitaire sur différents supports de
- Prospection commerciale auprès des Directions Marketing des entreprises opérant dans le Retail
- Contribution à la formalisation des propositions commerciales à destination des prospects

Mars - Mai 2012

EXPERIS - Paris, FRANCE

Consultante en Recrutement

- Sourcing des candidats potentiels correspondant à un profil de poste
- Coordination et conduite des entretiens téléphoniques et physiques des candidats
- Evaluation des candidats et rédaction des comptes rendus d'entretiens

Mars - Août 2011

L'OREAL Cosmétiques - Paris, FRANCE

Chef de projet Organisation des Achats

Assistance de la Direction des Achats dans l'optimisation des processus Achats du Groupe :

- Définition des processus d'appel d'offre pour les achats de matières premières du groupe
- Analyse et rationalisation des décompositions de prix des produits
- Spécification des processus et collaboration avec le département SI pour leur implémentation
- Assistance à la conduite du changement pour les acheteurs

Pilotage du projet et Reporting auprès du Directeur de programme :

- Suivi d'avancement de la feuille de route du programme
- Identification des risques et mise à jour des plannings

COMPETENCES CLES

Gestion Projet

Mise en place des outils de pilotage, suivi des plannings & analyse des risques, animation des comités de pilotage, reporting aux Directions Métier(s) et Générale, recueil des besoins métiers et rédaction de cahiers des charges, optimisation des processus

Effort Commercial

Prospection, Identification d'opportunités, élaboration des propositions commerciales, animation du cycle commercial, gestion de la relation client, Pilotage et suivi de performance de la force de vente

Langues

Français: Langue maternelle // Arabe: Langue maternelle // Anglais: Opérationnel

Informatique

Pack Office, MS Project, Business Object, Salesforce.com, Addmen